【裁判字號】    97,交聲,1172
【裁判日期】    970731
【裁判案由】    違反道路交通管理處罰條例聲明異議
【裁判全文】
臺灣桃園地方法院交通事件裁定        97年度交聲字第1172號
原處分機關  交通部公路總局新竹區監理所桃園監理站
異  議  人  甲○○
即受處分人
上列異議人即受處分人因違反道路交通管理處罰條例案件，對於
交通部公路總局新竹區監理所桃園監理站97年7 月10日桃監裁罰
字第裁52-DG0000000號違反道路交通管理事件裁決書所為處分聲
明異議，本院裁定如下：
    主  文
異議駁回。
    理  由
一、聲明異議意旨略以：如附件聲明異議狀所載。
二、按禁止臨時停車線為紅色實線，用以指示禁止臨時停車路段
    ，禁止臨時停車處所不得停車，道路交通標誌標線號誌設置
    規則第169 條第1 項、第2 項、道路交通安全規則第112 條
    第1 項第1 款分別定有明文。又汽車駕駛人停車時，有在禁
    止臨時停車處所停車之情形者，處新臺幣600 元以上1,200
    元以下罰鍰，道路交通管理處罰條例第56條第1 項第1 款亦
    有明文。
三、經查：異議人即受處分人甲○○所使用車牌號碼V9-5001 號
    自小客車，於民國97年4 月20日下午5 時44分許，停放於桃
    園縣桃園市○○路、南山街口劃有紅線之禁止臨時停車處所
    ，經桃園縣政府警察局桃園分局中路派出所員警以在禁止臨
    時停車處所停車之違規行為，拍照採證後逕行掣單舉發，嗣
    經異議人於舉發違反道路交通管理事件通知單指定之應到案
    日期前提出申訴，由交通部公路總局新竹區監理所桃園監理
    站函請原舉發機關調查結果，仍認異議人有前開違規行為，
    而依道路交通管理處罰條例第56條第1 項第1 款規定及違反
    道路交通管理事件統一裁罰基準及處理細則第43、44、67條
    規定，裁處異議人罰鍰新臺幣900 元等情，有桃園縣政府警
    察局桃警交相字第DG0000000 號舉發違反道路交通管理事件
    通知單及現場採證照片、桃園縣政府警察局桃園分局97年6
    月13日桃警分交字第0971032717號函、交通部公路總局新竹
    區監理所桃園監理站桃監裁罰字第裁52-DG0000000號違反道
    路交通管理事件裁決書等件附卷可憑，異議人亦對其於上開
    時地，將上開車輛停放於劃有紅線之禁止臨時停車處所之事
    實並不爭執。至異議人雖以伊因車輛儀表亮紅燈有異狀，才
    停在南山街口前之路邊要檢視車況，引擎並未熄火等詞置辯
    ，然此查無證據可以證明，且依卷附現場採證照片所示，異
    議人所使用之車牌號碼V9-5001 號自小客車，確有於前揭時
    、地，於劃有紅線之禁止臨時停車處所停車，又員警於上記
    時地執行交通稽查發現該違規車輛時，員警在現場3 分鐘以
    上，只有1 名在搬運後車廂物品，完全不理會警方取締，亦
    未發現該車樹立故障標誌乙節，亦據原舉發機關調查屬實函
    覆異議人在案，有前述桃園縣政府警察局桃園分局97年6 月
    13 日 桃警分交字第0971032717號函可稽，異議人所指伊因
    車輛儀表亮紅燈始停車查看云云，是否屬實，已非無疑。而
    況縱認異議人所指該車輛有儀表亮紅燈之異狀屬實，然儀表
    亮紅燈多僅在提醒車主某種應注意之訊息，參以異議人亦未
    指出該車儀表亮紅燈有何致該車輛完全熄火無法發動之嚴重
    異常車況，則異議人果有檢查車輛之必要，仍應依循法規行
    事，非不得就近合法停妥車輛後再檢查，自難以為檢查車況
    而將車停在禁止臨時停車處所而免責。是以，本件事證明確
    ，異議人有在禁止臨時停車處所停車之交通違規行為，堪以
    認定。
四、綜上，異議人所辯上情，不能解免異議人之交通違規責任，
    其有上開交通違規行為，洵堪認定，從而，原處分機關援引
    道路交通管理處罰條例第56條第1 項第1 款規定，裁罰異議
    人新臺幣900 元，核無不合，異議人猶執陳詞指摘，非有理
    由，應予駁回。
五、依道路交通管理處罰條例第87條第2 項、道路交通案件處理
    辦法第19條，裁定如主文。
中    華    民    國    97    年    7     月    31    日
                        交通法庭法  官  林惠霞
以上正本證明與原本無異。
如不服本裁定，應於裁定送達後5 日內向本院提出抗告狀。
                                書記官  陳恩如
中    華    民    國    97    年    7     月    31    日


司法院資訊處製作；財團法人民間司法改革基金會備份。
